【裁判字號】    94,交易,114
【裁判日期】    950227
【裁判案由】    過失致死
【裁判全文】
臺灣高雄地方法院刑事判決            94年度交易字第114 號
    公  訴  人  臺灣高雄地方法院檢察署檢察官
    被      告  甲○○
上列被告因過失致死案件，經檢察官提起公訴（93年度偵字第96
88號），被告經訊問後為有罪之陳述，本院合議庭裁定由受命法
官獨任進行簡式審判程序，並判決如下：
    主  文
甲○○因過失致人於死，處有期徒刑陸月，如易科罰金，以佰
元折算壹日。緩刑貳年。
    事實及理由
一、本件被告甲○○所犯係死刑、無期徒刑、最輕本刑為3 年以
    上有期徒刑以外之罪，其於準備程序中就被訴事實為有罪之
    陳述，經審判長告知簡式審判程序之旨，並聽取公訴人及被
    告之意見後，本院合議庭認宜進行簡式審判程序，依刑事訴
    訟法第273 條之1 第1 項規定，合議裁定由受命法官獨任進
    行簡式審判程序，合先敘明。
二、甲○○於民國93年5 月6 日晚間，駕駛車牌號碼XWX-211 號
    重型機車（下稱本件機車），由北向南行駛於高雄縣旗山鎮
    ○○○路（台21號省道）上時，原應注意遵守「汽車行駛時
    ，駕駛人應注意車前狀況，並隨時採取必要之安全措施」及
    「行車速度，依標誌或標線之規定」等交通安全規定，當時
    又無不能注意之情形，竟於93年5 月6 日22時15分許，以時
    速65公里之速度超速行經該路段265.9 公里處時，疏未注意
    林岳賜騎乘OVO-51 8號重型機車停放於前方，由後追撞該車
    車尾；林岳賜受此撞擊，摔入路旁水溝中，並遭甲○○所駕
    駛之本件機車壓住身體。嗣經警方據報到場處理，將甲○○
    送醫救治，並在現場搜尋遭撞擊之傷者。後警方於同日22時
    25分許，始在本件機車下方尋獲林岳賜，送醫急救；然其終
    因溺水及兩側肺部水腫而死亡。案經高雄縣政府警察局旗山
    分局報告臺灣高雄地方法院檢察署檢察官偵查起訴。
三、本件證據部分除補充：「被害人林岳賜之解剖報告書1 件」
    、「被告於本院準備程序及審判程序中之陳述」外，餘均引
    用檢察官起訴書所載（如附件，但證人王國華於偵查中之證
    言，未經具結，依刑事訴訟法第158 條之3 之規定，不得為
    證據。）訊據被告對上揭事實坦承不諱，此外，復有附件所
    示之證物、被害人林岳賜之解剖報告書1 件在卷可稽，足認
    被告之自白與事實相符，應可採信。綜上，本件事證明確，
    被告騎乘本件機車未注意車前狀況，並隨時採取必要之安全
    措施、行車速度，未依標誌或標線之規定以致肇事之事實，
    應堪認定，應依法論科。
四、按行車速度依速限標誌或標線之規定，無標誌或標線者，在
    市區道路時速不得超過50公里，在郊外道路時速不得超過60
    公里，次按汽車行駛時，駕駛人應注意車前狀況，並隨時採
    取必要之安全措施，道路交通安全規則第93條第1 項第1款
    、第94條第3 項分別定有明文。被告領有合格之普通重型機
    車駕駛執照，對於上開規定，自不得諉為不知，且依前開道
    路交通事故調查報告表之記載，案發時為夜間無照明、晴天
    、路面乾燥、無缺陷、無障礙物、視距良好，依被告之智識
    、能力，於上開夜間、照明不佳之路況，更應提高交通安全
    之注意力，亦無不能注意之情事。被告竟疏未注意及此，未
    注意車前狀況，並隨時採取必要之安全措施、行車超速，致
    撞擊被害人林岳賜而發生本件事故，本件雖因一方死亡，被
    告係在何種情形下撞擊被害人林岳賜之機車，因狀況不明，
    無法鑑定，此有臺灣省高屏澎區車輛行車事故鑑定委員會93
    年8 月20日高屏澎鑑字第931201號函在卷可查（見93年度偵
    字第9688號卷第11頁），惟依上開證據，本院認被告對於本
    件車禍之發生係有過失。
五、被害人林岳賜係因本案交通事故，致因溺水及兩側肺部水腫
    ，而於93年5 月6 日22時25分許，不治死亡等情，業經臺灣
    高雄地方法院檢察署檢察官督同法醫師相驗屬實，並有偵查
    卷所附相驗屍體證明書、驗斷書、勘驗筆錄等可憑（見93年
    相字第792 號卷），此外，並有95年2 月8 日被害人林岳賜
    之解剖報告書1 件在卷可憑（見本院卷），亦足認被害人林
    岳賜因本案車禍死亡，其死亡結果與被告前開過失行為間，
    有相當因果關係。
六、核被告所為，係犯刑法第276 條第1 項之過失致人於死罪。
    爰審酌被告騎乘機車，本應謹慎注意遵守交通規則，以維自
    身及其他參與道路交通者之安全，其於肇事地點騎乘機車未
    注意車前狀況，並隨時採取必要之安全措施、行車速度，未
    依標誌或標線之規定以致肇事，與被害人林岳賜騎乘之機車
    發生碰撞，造成被害人林岳賜死亡之結果，使被害人林岳賜
    家屬遭受重大之精神上痛苦，確有不是，惟考量被告於犯後
    終能坦承犯行，且業與被害人家屬達成和解，願給付被害人
    林岳賜家屬新臺幣140 萬元（不含強制險，並由被害人林岳
    賜家屬自行內部協調分配），此有和解書1 份、被害人林岳
    賜家屬陳報狀（載明不願追究被告上開犯行）1 紙在卷可稽
    ，顯見被告犯後確有悔意等一切情狀，量處如主文所示之刑
    ，併諭知易科罰金之折算標準，以資懲儆。末查，被告前未
    曾受任何有期徒刑以上刑之宣告，此有臺灣高等法院被告前
    案紀錄表1 紙在卷可按，其因一時疏失，致罹刑章，經此偵
    審程序及科刑之教訓後，當知所警惕，且與被害人林岳賜家
    屬達成和解，被害人林岳賜家屬亦願原諒被告，本院綜核上
    情，認對被告所宣告之刑以暫不執行為當，爰併予宣告緩刑
    2 年，用啟自新。
據上論結、依刑事訴訟法第273 條之1 第1 項、第299 條第1 項
前段、第310 條之2 、第454 條第2 項，刑法第276 條第1 項、
、第41條第1 項前段、第74條第1 款，罰金罰鍰提高標準條例第
1 條前段、第2 條，判決如主文。
本案經檢察官乙○○到庭執行職務。
中    華    民    國    95    年    2     月    27    日
                  交通法庭       法  官  何佩陵
以上正本證明與原本無異。
如不服本判決，應於判決送達後10日內，向本院提出上訴狀。
中    華    民    國    95    年    2     月    27    日
                                 書記官  張家瑜
附錄法條
刑法276條第1項
因過失致人於死者，處2 年以下有期徒刑、拘役或2000元以下罰
金。


司法院資訊處製作；財團法人民間司法改革基金會備份。
